【裁判字號】    95,交聲,581
【裁判日期】    950928
【裁判案由】    違反道路交通管理處罰條例聲明異議
【裁判全文】
臺灣臺北地方法院交通事件裁定         95年度交聲字第581號
異議人即
受處分人    甲○○
上列受處分人因違反道路交通管理處罰條例案件，對於台北市政
府警察局中山分局交通分隊中華民國92年3月28日所為之處分（
原處分案號：北市警交裁字第24-ABZ351903、24-ABZ076023、
24-ABZ057278、24-ABZ076463、24-ABZ076823、24-ABZ076901
、24-ABZ076906、24-ABZ057392、24-ABZ076310、24-ABZ075723
、24-ABZ076478、24-ABZ077061、24-ABZ077201、24-ABZ075839
、24-ABZ077359、24-ABZ076321、24-ACU272507、24-ABW401501
、24-ABW061245號）聲明異議，本院裁定如下：
    主  文
異議駁回。
    理  由
一、按在公告禁止設攤之處擺設攤位者，除責令行為人即時停止
    並消除障礙外，處行為人或其雇主新台幣1200元以上2400
    元以下罰鍰，道路交通管理處罰條例第82條第1項第10款定
    有明文。
二、本件受處分人即異議人甲○○於民國92年6月15日12時40分
    許，在公告禁止設攤之台北市○○路與辛亥路口、同年7月
    24 日19時20分許，在公告禁止設攤之台北市○○路與辛亥
    路口、同年8月2日17時30分在台北市○○路、同年8月3日
    19時20分在台北市○○路、同年9月15日10時10分在台北市
    ○○路、同年9月16日12時30分在台北市○○路、同年9 月
    18日15時32分在台北市○○路、同年9月19日11時22分在台
    北市○○路、同年9月20日16時30分在台北市○○路、同年
    9月22日12時在台北市○○路與松平路口、同年9月23日16時
    在台北市○○路與松平路口、同年9月24日13時5分在台北市
    ○○路與松平路口、同年9月27日21時35分在台北市○○路
    、同年9月28日14時20分在台北市○○路與松平路口、同年
    10月2日13時58分在台北市○○路與松平路口、同年10月5日
    15時35分在台北市○○路、同年10月12日12時40分在台北市
    ○○路17號對面、同年10月16日22時在台北市○○路、同年
    10月19日13時35分在台北市○○路與松平路口設攤販賣甘蔗
    等水果，而為台北市政府警察局信義分局、大安分局、內湖
    分局及文山分局員警當場發現，並以其有違反前揭道路交通
    管理處罰條例第82條第1項第10款規定之行為掣單舉發，經
    將舉發通知單當場交由受處分人簽收後，受處分人未於舉發
    通知單上所載應到案日期前依限自行到案，原處分機關乃依
    前揭道路交通管理處罰條例第82條第1項第10款及違反道路
    交通管理事件統一裁罰標準及處理細則第44條第1項之規定
    逕行裁處異議人罰鍰各新台幣2400元。
三、受處分人並不否認有於前開時間在上開地點擺攤販賣甘蔗之
    行為，及未依期限到案之事實，惟辯稱：伊僅是替沈天順顧
    攤云云。經查：上揭受處分人任意擺攤之違規事實，業經證
    人即於92年9月16日、同年9月18日及同年9月19日舉發受處
    分人違規之員警詹德富到庭具結證稱親見被告於禁止擺攤處
    所擺攤販賣甘蔗之事屬實（見本院95年9月22日調查筆錄）
    ，並有台北市政府警察局信義分局95年6月12日北市警信分
    交字第0953187600號函及台北市政府警察局內湖分局95年6
    月12日北市警內分交字第0953098870號函在卷可稽，況交通
    警員掣單舉發違反道路交通管理處罰條例所列之違規事實，
    本質上為行政處分，係公務員基於職務上權力，依法就特定
    之具體事件所為具有公法上效果之單方行政行為，基於公務
    員為公法上行為具有公信力之原則，該行政處分當可被推定
    為真正。本院既查無任何證據足資證明其有捏造事實違法取
    締之情事，則執勤警員本其維護交通秩序、安全職責所為之
    舉發，當受合法、正確之推定。準此，足徵受處分人確有擺
    攤販賣之行為。受處分人先具狀異議稱係與沈天順之人學習
    擺攤，又於本院調查中改以是替其顧攤，前後所辯出入不一
    ，已難置信。且其既有擺攤行徑，姑不論是否確有沈天順之
    人委託或雇用受處分人，其仍屬應受罰之擺攤行為人甚明。
    是受處分人雖以前揭情詞置辯，尚難採信，本件事證明確，
    受處分人之違規行為堪以認定。
四、綜上所述，受處分人確有在上揭時地多次在公告禁止設攤之
    處設攤販賣甘蔗之行為，而因受處分人未依限自行到案，原
    處分機關乃依前揭道路交通管理處罰條例第82條第1項第10
    款及違反道路交通管理事件統一裁罰標準及處理細則第44
    條第1項之規定逕行裁處異議人罰鍰各2400元，核無疏誤，
    本件受處分人之異議為無理由，應將其異議駁回。
五、另受處分人因違反行人不依規定擅自穿越車道，經原處分機
    關台北市政府警察局開立95年3月28日北市警交裁字第24-AC
    U051474號裁決書裁處360元部分，受處分人於本院調查中陳
    稱未對此部分聲明異議，併此指明。
據上論斷，應依道路交通案件處理辦法第19條，裁定如主文。
中    華    民    國    95    年    9     月    28    日
                        交通法庭法  官  吳定亞
以上正本證明與原本無異
如不服本裁定應於送達後5日內向本院提出抗告狀
                                書記官  高菁菁
中    華    民    國    95    年    9     月    28    日


司法院資訊處製作；財團法人民間司法改革基金會備份。
